# 求助：

提问人：lj5577 时间：2018-03-09 10:15:52
请问，一般纳税人与子公司（小规模纳税人）发生销售行为的合并抵销分录

回答人：chenyiwei
1 、假设A为母公司，B为子公司，A销售存货给B，收入 100 ，成本 80 ，增值税税率17%，期末B未实现对外销售，因B为小规模，故B期末存货账面价值为117. 抵销分录：借：收入 100 ，借：管理费用 17 ，贷：成本 80 ，贷：存货 37 2、反之，假设为逆流交易，B向A销售，售价 100 ，含税价 103 ，则A个别报表层面的存货账面价值为 103 ： 抵销分录：借：收入 100 ，贷：管理费用 3 ，贷：成本80 ，贷：存货 23 ，并将抵销未实现损益的影响分摊给少数股权。 总之将存货账面价值恢复到销售方的原账面价值，内部交易涉及无法抵扣的增值税额在合并报表层面转入内部交易当期的管理费用。